臺灣新北地方法院刑事判決
111年度交簡上字第5號
上  訴  人  
即  被  告  高玉玲



選任辯護人  郭上維律師（法律扶助律師）
上列上訴人即被告因公共危險案件，不服本院於中華民國110年1
2月6日所為之110年度交簡字第1413號第一審簡易判決（聲請簡
易判決處刑案號：110年度偵字第27867號），提起上訴，本院管
轄之第二審合議庭判決如下：  
    主  文
上訴駁回。
高玉玲緩刑參年，緩刑期間付保護管束，並應向檢察官指定之政
府機關、政府機構、行政法人、社區或其他符合公益目的之機構
或團體，提供壹佰小時之義務勞務，及應完成拾貳小時之法治教
育課程。
    事實及理由
一、本案經本院審理結果，認原審以被告高玉玲所為，係犯刑法
    第185條之3第1項第1款之駕駛動力交通工具而有血液中酒精
    濃度達0.05％以上之罪，於審酌被告明知酒精成分對人之意
    識具有不良影響，酒後駕車對一般往來之公眾及駕駛人自身
    皆具有高度危險性，既漠視自己安危，尤罔顧公眾安全，仍
    於飲酒後駕駛自用小客車行駛於道路上，行進中復因操控不
    順而自撞電線桿，所幸未傷及他人，然其行為已對交通安全
    產生具體危害，兼衡被告之素行、血液中酒精濃度值、智識
    程度、身心狀況、家庭經濟狀況及其犯後態度等一切情狀後
    ，量處有期徒刑4月，併科罰金新臺幣2萬元，並諭知徒刑如
    易科罰金、罰金如易服勞役之折算標準，核其認事用法均無
    違誤，量刑亦屬適當，應予維持，除證據部分補充記載被告
    於本院第二審審理時之自白外，其餘均引用如附件所示第一
    審刑事簡易判決書（含檢察官聲請簡易判決處刑書）記載之
    事實、證據及理由。
二、被告上訴意旨略以其未曾因酒駕遭判刑，本案始終坦承不諱
    ，誠心悔悟，且長期罹患憂鬱症需治療，家境貧困領有低收
    入戶證明，請求本院宣告緩刑或減輕其刑等語。
三、原審就被告所犯前揭之罪，係於法定刑內量處上開刑度，並
    未逾越量刑之外部界限，且業以被告之責任為基礎，敘明所
    審酌之刑法第57條各款事由，尚無顯然失當或違反比例及罪
    刑相當原則，亦未見偏執一端，致明顯失出失入情形，故難
    認原審量刑有何違法或不當之處。從而，被告以前詞請求減
    輕其刑，為無理由，應予駁回。
四、被告未曾因故意犯罪受有期徒刑以上刑之宣告，有臺灣高等
    法院被告前案紀錄表附卷可考，其因一時失慮，致罹刑章，
    且犯後始終坦承犯行，非無悔意，經此偵審程序及罪刑之宣
    告後，應能知所警惕，而無再犯之虞，是本院認原判決對其
    宣告之刑，以暫不執行為適當，爰依刑法第74條第1項第1款
    規定，予以宣告緩刑3年，以啟自新。又為使被告確實記取
    教訓，並強化法治觀念，爰斟酌被告本案犯罪情節，併依刑
    法第74條第2項第5款、第8款規定，命被告應向檢察官指定
    之政府機關、政府機構、行政法人、社區或其他符合公益目
    的之機構或團體，提供100小時之義務勞務，及應完成12小
    時之法治教育課程，並應依同法第93條第1項第2款規定，諭
    知於緩刑期間付保護管束。另被告如違反上開緩刑負擔且情
    節重大，仍得由檢察官依法聲請撤銷上開緩刑之宣告，併此
    指明。
據上論斷，應依刑事訴訟法第455條之1第1項、第3項、第368條
、第373條，判決如主文。
本案經檢察官黃彥琿聲請以簡易判決處刑，檢察官邱稚宸到庭執
行職務。
中    華    民    國    111     年    5   月    12    日
                  刑事第四庭    審判長法  官  楊筑婷
　　　　　　　　　
                                      法  官  陳佳妤
　　　　　　　　　　　　　　　　　　　
                                      法  官  吳智勝　　
上列正本證明與原本無異。
不得上訴。
                                      書記官  薛力慈
中　　華　　民　　國　　111 　年　　5 　　月　　13　　日